臺灣桃園地方法院民事裁定
                                     110年度亡字第35號
聲  請  人  臺灣桃園地方檢察署檢察官



相  對  人  
即 失蹤 人  連寬林  

上列聲請人聲請宣告相對人死亡事件，本院裁定如下：
    主  文
宣告連寬林（男，民國00年0 月0 日生，身分證統一編號：Z000
000000號）於民國七十九年七月一日下午十二時死亡。    
程序費用由相對人之遺產負擔。
    理  由
一、聲請意旨略以：相對人即失蹤人連寬林係民國00年0 月0 日
    生，其戶籍設於桃園○○○○○○○○○0○○○○○○○○○○），失蹤人前因
    涉犯詐欺案件曾入法務部○○○○○○○執行至72年7 月1 日出監
    ，出監後即行方不明，至今仍未尋獲，相對人失蹤迄今生死
    不明已已逾7 年，爰依法聲請准對相對人為死亡宣告等語。
二、按失蹤人失蹤滿7 年後，法院得因利害關係人或檢察官之聲
    請，為死亡之宣告；失蹤人為80歲以上者，得於失蹤滿3 年
    後，為死亡之宣告；宣告死亡之裁定，利害關係人或檢察官
    得聲請之，民法第8 條第1 項、第2 項、家事事件法第155
    條分別定有明文。又宣告死亡之裁定應確定死亡之時；受死
    亡宣告者，以判決內所確定死亡之時，推定其為死亡。前項
    死亡之時，應為前條各項所定期間最後日終止之時，但有反
    證者，不在此限，家事事件法第159 條第1 項、民法第9 條
    亦有明定。
三、經查，上開事實業據聲請人提出行方不明且未列失蹤人口者
    親屬資料、戶籍資料、親屬鄰里長或鄰居訪查紀錄表、個人
    戶籍資料查詢結果、己身一親等資料查詢結果、龜山戶政10
    9 年12月18日桃市龜戶字第1090010846號函文、全國刑案資
    料查註表、完整矯正簡表、入出境資訊連結作業、全民健保
    資料查詢、桃園市政府社會局109 年10月29日桃社老字第10
    90093465號函文，桃園市政府殯葬管理所109 年1 月10日桃
    市殯字第第1090005925號函文等為證。另關係人即失蹤人之
    姪子連聰仁於本院訊問時證稱：伊最後一次見到失蹤人時，
    伊仍就讀國中，距今已30多年，據伊父親（已歿）稱失蹤人
    已死亡，伊不知是否有為失蹤人辦理殮葬等語，有本院110 
    年8 月4 日訊問筆錄在卷可稽。又經本院依職權調取相對人
    勞保投保資料、收入及所得資料，均查無相對人之勞保投保
    紀錄；且查失蹤人非榮民（眷）身份、名下無任何財產所得
    ，無申辦身分證換發或補發之紀錄，亦無領取社福津貼及機
    構安置輔導之紀錄，堪認聲請人之上開主張為真實。
四、失蹤人為16年1月1日生，自72年7月1日起失蹤，迄今生死不
    明已逾7年，經本院准予公示催告，並經本院將公示催告裁
    定公布於本院公告處，並以資訊網路公告之，有該裁定、公
    示催告公告在卷可稽。今申報期已屆滿，未據失蹤人陳報其
    生存或知其生死者陳報其所知，而聲請人為檢察官，依民法
    第8 條第1 項之規定，聲請對失蹤人為死亡宣告，核無不合
    ，應予准許。
五、依上述，失蹤人自72年7月1日失蹤，計至79年7月1日已屆滿
    7 年，應推定其於是日下午12時為死亡之時，爰准予依法宣
    告。
六、依家事事件法第154條第3項，裁定如主文。
中　　華　　民　　國　　111 　年　　8 　　月　　31　　日
　　            家事法庭  法　官　 林曉芳

以上正本係就原本作成。
如不服本裁定應於送達後10日內向本院提出抗告狀，並應繳納抗
告費新台幣1000元。
中　　華　　民　　國　　111 　年　　8 　　月　　31　　日
                           書記官   甘治平